臺灣彰化地方法院刑事判決
111年度訴字第328號
公  訴  人  臺灣彰化地方檢察署檢察官
被      告  黃冠華




上列被告因加重詐欺等案件，經檢察官提起公訴（111年度偵字
第2366號），本院判決如下：
    主    文
本件免訴。
    理    由
一、公訴意旨如附件臺灣彰化地方檢察署檢察官起訴書所載。
二、案件曾經判決確定者，應諭知免訴之判決，並得不經言詞辯
    論為之，此觀刑事訴訟法第302條第1款、第307條之規定即
    明。又法律上一罪之案件，無論其為實質上一罪（接續犯、
    繼續犯、集合犯、結合犯、吸收犯、加重結果犯）或裁判上
    一罪（想像競合犯及刑法修正前之牽連犯、連續犯），在訴
    訟上均屬單一性案件，其刑罰權既僅一個，自不能分割為數
    個訴訟客體。而單一案件之一部犯罪事實曾經有罪判決確定
    者，其既判力自及於全部，其餘犯罪事實不受雙重追訴處罰
    （即一事不再理），應受免訴之判決。又按刑事訴訟法第30
    3條第2款規定已經提起公訴或自訴之案件，在同一法院重行
    起訴者，應諭知不受理之判決，係以已經提起公訴或自訴之
    同一案件尚未經實體上判決確定者為限。如果已經實體上判
    決確定，即應依同法第302條第1款諭知免訴之判決，而無諭
    知不受理之可言。
三、經查，被告黃冠華因交付臺灣銀行帳號000-000000000000號
    帳戶之存摺、提款卡（含提款卡密碼）及網路銀行帳號、密
    碼等金融帳戶資料予姓名年籍不詳自稱「沃爾」之詐欺集團
    成員，使該詐欺集團成員利用該帳戶詐欺被害人吳亞倫、陳
    正昇、謝佳蒨、王舜立、藍啟綸，而涉以1行為犯數個幫助
    詐欺取財及幫助洗錢之犯罪事實，業經臺灣彰化地方檢察署
    檢察官以110年度偵字第12382、13081、13808號提起公訴，
    於民國110年12月13日繫屬本院，並經本院於111年2月24日
    以111年度金簡字第2號判決處有期徒刑2月，併科罰金新臺
    幣1萬元確定（下稱前案）在案，有本院111年度金簡字第2
    號判決書、臺灣高等法院被告前案紀錄表、本院送達證書在
    卷可憑。本案經核與前案，固有不同之被害人，惟被告交付
    同一帳戶資料之行為既為同一，而該提供帳戶資料之行為，
    使詐欺集團得以利用同一帳戶向多數被害人為詐欺之犯行，
    屬一行為侵害多數被害人財產法益，為想像競合犯之裁判上
    一罪關係，故本案起訴之犯罪事實應為該案確定判決效力所
    及，揆諸前揭說明，本案不得再行追訴，爰不經言詞辯論，
    逕為諭知免訴之判決。
四、依刑事訴訟法第302條第1款、第307條，判決如主文。
本案經檢察官賴志盛提起公訴。　　
中　　華　　民　　國　　111 　年　　4 　　月　　12　　日
                  刑事第八庭  審判長法  官  梁義順
                  　　　　　　　　　法  官  陳彥志
                  　　　　　　　　　法  官  徐啓惟
以上正本證明與原本無異。
如不服本判決應於收受判決後20日內向本院提出上訴書狀，並應
敘述具體理由。其未敘述上訴理由者，應於上訴期間屆滿後20日
內向本院補提理由書(均須按他造當事人之人數附繕本)「切勿逕
送上級法院」。
中　　華　　民　　國　　111 　年　　4 　　月　　12　　日
                                    書記官  林佑儒

附件：
臺灣彰化地方檢察署檢察官起訴書
                                     111年度偵字第2366號
　　被　　　告　黃冠華　男　18歲（民國00年0月00日生）
　　　　　　　　　　　　住彰化縣○○鎮○○里00鄰○○巷0
　　　　　　　　　　　　號
　　　　　　　　　　　　國民身分證統一編號：Z000000000號

上列被告因詐欺等案件，業經偵查終結，認應提起公訴，茲將犯
罪事實及證據並所犯法條分敘如下：
　　　　犯罪事實
一、黃冠華（通訊軟體代號光頭）自民國110年3月間經身分不詳
    黃0銓（代號貂蟬、小心肝）招募加入電信詐欺集團（黃冠
    華涉嫌參與犯罪組織罪嫌，業經台灣新竹地方檢察署檢察官
    以110年度偵字第9462號、第11203號提起公訴，為避免重複
    起訴，不在起訴範圍），除擔任「車手」，並「招募他人加
    入詐騙集團」、「提供名下金融機構帳戶供詐騙集團使用」
    ，渠等並與身分、人數不詳之詐騙集團成員基於共同意圖為
    自己不法所有、隱匿或掩飾特定詐欺取財犯罪之洗錢犯意聯
    絡，先由詐騙集團機房不詳身分成員於LINE通訊軟體以代號
    「葉葉葉葉-天蠍」、「Oscar」、「Ethel]；自110年3月某
    日至同年6月28日接續對張智筌佯稱「先儲值開立帳戶操作
    虛擬貨幣、可代為操盤及投單、已獲利500多萬元、須收取
    獲利金額20%保證金」等語，張智筌信以為真而陷於錯誤，
    自110年3月15日至同年6月28日匯款多筆至人頭帳戶、共匯
    款新臺幣163萬5265元，其中一筆於同年6月21日上午10時10
    分，在中華郵政竹山分行，以「陳藤」名義臨櫃匯款40萬元
    至黃冠華申設之臺灣銀行帳號000000000000號人頭帳戶（下
    稱上開帳戶），再由詐騙集團不詳身分車手以網際網路跨行
    轉帳至000-0000000000000000號帳戶（第二層人頭帳戶），
    透過層層轉帳方式隱匿詐騙犯罪所得。嗣張智筌發現遭詐騙
    報警，經警調閱匯款交易明細偵辦。（警方以涉嫌人黃冠華
    未到案以幫助詐欺罪嫌移送，並未發現涉嫌人為詐騙集團成
    員）
一、案經張智筌訴由高雄市政府警察局三民第二分局報告偵辦。
　　　　證據並所犯法條
一、證據:（一）被告黃冠華於偵查中之供述（二）被害人張智
    筌警詢中之指述（三）通訊軟體對話截圖（四）內政部警政
    署反詐騙案件紀錄表、金融機構聯防機制通報單、受理詐騙
    帳戶通報警示簡便格式表、受理案件證明單（五）匯款資料
    （六）上開帳戶交易明細、個資資料等在卷可資佐證，被告
    犯嫌應堪認定。
二、核被告所為，係犯刑法第339條之4第1項第2款之三人以上共
    犯詐欺取財罪嫌、洗錢防制法第14條第1項之洗錢罪嫌。查
    本案被告加入詐騙集團除擔任「車手」外，另經詐騙集團上
    游指示交出個人名下金融帳戶供詐騙集團使用，由其他本案
    詐欺集團機房成員負責透過網路向被害人行騙、居間聯繫、
    以及詐騙集團不詳身分「車手」以被告帳戶轉帳隱匿詐騙犯
    罪所得等之行為，則被告就詐騙集團成員詐騙上開被害人行
    為，與所屬詐欺集團成員、不詳身分車手相互間，於參與期
    間，應各均具有相互利用之共同犯意，並各自分擔部分犯罪
    行為，就該詐欺集團所為上開犯行，請以共同正犯論處。另
    被告就所犯加重詐欺取財及洗錢2罪嫌，係屬一行為觸犯數
    罪名之想像競合犯，請依刑法第55條之規定，從一重論處。
三、依刑事訴訟法第251條第1項提起公訴。

　　此　致
臺灣彰化地方法院
中　　華　　民　　國　 111　　年　　2　　 月　　24　　日
　　　　　　　　 　 　       檢  察  官  賴  志  盛